臺灣基隆地方法院刑事判決　　　　　　　100年度訴字第522號
公　訴　人　臺灣基隆地方法院檢察署檢察官
被　　　告　江柏鈞
上列被告因毒品危害防制條例案件，經檢察官提起公訴（100 年
度毒偵字第1064號），被告於準備程序進行中，就被訴事實為有
罪之陳述，經本院合議庭裁定由受命法官獨任進行簡式審判程序
，判決如下：
    主  文
江柏鈞施用第一級毒品，處有期徒刑柒月，扣案之第一級毒品海
洛因拾包（驗餘淨重合計捌點零公克）併同無法析離之包裝袋
，均沒收銷毀之，扣案之注射針筒玖支及吸管貳支，均沒收；又
施用第二級毒品，處有期徒刑月，扣案之第二級毒品甲基安非
他命壹包（毛重壹公克）併同無法析離之包裝袋，均沒收銷毀之
，扣案之吸食器壹組沒收之。應執行有期徒刑捌月，扣案之第一
級毒品海洛因拾包（驗餘淨重合計捌點零公克）併同無法析離
之包裝袋、第二級毒品甲基安非他命壹包（毛重壹公克）併同無
法析離之包裝袋，均沒收銷毀之；扣案之注射針筒玖支、吸管貳
支及吸食器壹組，均沒收。
    事  實
一、江柏鈞有下列前案紀錄，及施用毒品執行觀察、勒戒、強制
    戒治之紀錄：
  (一)前因初犯施用毒品案件，經觀察、勒戒後，認無繼續施用毒
    品之傾向，於民國88年7 月30日經釋放出所，並由臺灣基隆
    地方法院檢察署檢察官於88年7 月27日，以88年度偵字第
    4066號為不起訴處分確定。
  (二)其後，又分別因於上開觀察勒戒執行完畢經釋放出所以後之
    五年以內，再犯施用毒品案件（二犯施用毒品案件），經觀
    察、勒戒後，認有繼續施用毒品之傾向，經法院裁定強制戒
    治（俟89年6 月22日始因停止戒治並付保護管束而經釋放出
    所；89年12月2 日管束期滿未經撤銷而完成其本次毒癮戒斷
    之療程），並由臺灣基隆地方法院檢察署檢察官聲請以簡易
    判決處刑，經本院於88年12月20日，以88年度基簡字第1003
    號判決有期徒刑六月確定（下稱假案）；三犯施用毒品案件
    （其強制戒治則與二犯施用毒品案件之戒治處分合併執行）
    ，由臺灣基隆地方法院檢察署檢察官提起公訴，經臺灣高等
    法院於89年10月20日，以89年度上訴字第3211號判決有期徒
    刑七月確定（下稱乙案）。所犯甲、乙二案則經合併定刑為
    有期徒刑一年（臺灣高等法院89年度聲字第1209號裁定），
    迨90年11月29日始執行完畢（不構成累犯）。
  (三)復因四犯施用毒品案件，經觀察、勒戒後，認有繼續施用毒
    品之傾向，經法院裁定強制戒治（俟98年5 月20日始因完成
    毒癮戒斷療程而經釋放出所），並由臺灣基隆地方法院檢察
    署檢察官於98年6 月16日，以98年度戒毒偵字第27號為不起
    訴處分確定。
二、詎其猶不知悔改，復基於施用第一級毒品海洛因之犯意，於
    100 年5 月19日上午8 時30分許，在基隆市仁愛市場之公廁
    內，將第一級毒品海洛因置入注射針筒內，摻水混合注射手
    肘內側皮膚靜脈血管處之方式，非法施用第一級毒品海洛因
    1 次；另基於施用第二級毒品甲基安非他命之犯意，於100
    年5 月18日晚上某時許，在基隆市○○○路72之2 號2 樓，
    將第二級毒品甲基安非他命放入玻璃球吸食器，再以打火機
    點燃燒烤吸食器底部產生煙霧吸食之方式，非法施用第二級
    毒品甲基安非他命1 次。嗣為警於100 年5 月19日下午5 時
    30分許，在基隆市○○○路72之2 號2 樓，因查訪偵辦販賣
    毒品案件，而盤查查獲，並扣得江柏鈞所有之第一級毒品海
    洛因10包（驗餘淨重共8.03公克）、第二級毒品甲基安非他
    命1 包（毛重1 公克）、其所有供施用第二級毒品甲基安非
    他命用之吸食器1 組、其所有供施用海洛因用之注射針筒9
    支及吸管2 支，經警採其尿液送驗，結果呈嗎啡、可待因、
    安非他命及甲基安非他命之陽性反應，始悉上情。
三、案經基隆市警察局第二分局報告臺灣基隆地方法院檢察署檢
    察官偵查起訴。
    理  由
一、本件被告所犯者非為死刑、無期徒刑、最輕本刑為3 年以上
    有期徒刑之罪或高等法院管轄第一審案件，其於準備程序進
    行中，先就被訴事實為有罪之陳述，經告知其簡式審判程序
    之旨，並聽取公訴人及被告之意見後，本院依刑事訴訟法第
    273 條之1 第1 項之規定，裁定由受命法官獨任進行簡式審
    判程序，且依同法第273 條之2 規定，簡式審判程序之證據
    調查，不受第159 條第1 項、第161 條之2 、第161 條之3
    、第163 條之1 及第164 條至第170 條規定之限制，合先敘
    明。
二、上開事實，業據被告於偵查、本院準備程序及審理時坦承在
    卷，而被告為警查獲後採集尿液，呈甲基安非他命、安非他
    命、嗎啡、可待因之陽性反應，此有台灣尖端先進生技醫藥
    股份有限公司濫用藥物檢驗報告，復有如事實欄所示之物品
    扣案足資佐證，而扣案之第一級毒品海洛因10包，經送法務
    部調查局濫用藥物實驗室鑑驗結果，確含第一級毒品海洛因
    成，（驗餘淨重0.0927公克）有法務部調查局濫用藥物實驗
    室鑑定書1 紙在卷可佐，扣案之白色晶體1 包（毛重為1 公
    克），屬毒品危害防制條例第2 條第2 項第2 款所規定之第
    2 級毒品安非他命之事實，此有基隆市警察局第二分局查獲
    毒品危害防制條例毒品初步鑑驗報告單1 份附卷可稽，足認
    上開扣案物品，屬違禁物。又被告前因施用毒品案件，經觀
    察、勒戒後，認無繼續施用毒品之傾向，於88年7 月30日經
    釋放出所，並由臺灣基隆地方法院檢察署檢察官於88年7 月
    27日，以88年度偵字第4066號為不起訴處分確定等情，亦有
    全國施用毒品紀錄表、臺灣高等法院被告前案紀錄表附卷足
    佐。綜上所陳，被告於初犯觀察、勒戒執行完畢，5 年內業
    已再犯上述事實欄所示之施用毒品違反毒品危害防制條例案
    件，經法院裁定觀察、勒戒執行完畢或經追訴經法院判處罪
    刑，其又再犯本案施用第一、二級毒品海洛因、甲基安非他
    命，罪證明確，犯行洵堪認定，自應依法論科。
三、論罪科刑：
  (一)查海洛因、甲基安非他命分係毒品危害防制條例第2 條第2
    項第1 款、第2 款所定之第一級、第二級毒品，核被告所為
    係犯毒品危害防制條例第10條第1 項、第2 項之施用第一級
    、第二級毒品罪。被告持有第一級毒品海洛因及第二級毒品
    甲基安非他命之低度行為，應為施用第一級、第二級毒品之
    高度行為所吸收，不另論罪。被告所犯上開2 罪，犯意各別
    ，行為不同，應予分論併罰。
  (二)被告有事實欄所載之前案紀錄暨科刑執行情形，有臺灣高等
    法院被告前案紀錄表在卷可稽，其於受有期徒刑之執行完畢
    後，5 年內故意再犯有期徒刑以上之本罪，所犯上開2 罪，
    均為累犯，均應依刑法第47條第1 項之規定加重其刑。
  (三)爰審酌被告犯罪之動機、曾有施用毒品之前科仍不知戒除，
    惟犯罪後坦承犯行，且所犯之施用毒品犯行乃戕害自己身心
    健康，並未危及他人等一切情狀，分別量處如主文所示之刑
    ，併定其應執行之刑。
四、沒收部分：
  (一)扣案之第一級毒品海洛因10包（驗餘淨重合計為8.03公克）
    、第二級毒品甲基安非他命1 包（毛重1 公克），均併同其
    上無法析離之包裝袋，上開包裝毒品之包裝袋應整體視為查
    獲之毒品，故上開毒品及包裝袋、殘渣袋，均依毒品危害防
    制條例第18條第1 項前段之規定，宣告沒收銷燬之（蓋無論
    以何種方式包裝袋與其內裝之毒品，包裝袋內均會有極微量
    毒品殘留，故上述包裝袋應整體視為查獲毒品，一併依前揭
    規定宣告沒收銷燬之，參見最高法院95年度臺上字第3739號
    、第7354號判決）。
  (二)扣案之注射針筒9 支及吸管2 支，係被告所有供施用第一級
    毒品海洛因用，另吸食器1 組，係被告所有供施用第二級毒
    品甲基安非他命所用等情，業據被告供明在卷，經核非專供
    施用毒品之器具，爰依刑法第38條第1 項第2 款規定宣告沒
    收。
據上論斷，應依刑事訴訟法第273 條之1 第1 項、第299 條第1
項前段，毒品危害防制條例第10條第1 項、第2 項、第18條第1
項前段、第23條第2 項，刑法第11條、第51條第5 款、第38條第
1 項第2 款，判決如主文。
本案經檢察官曾淑婷到庭執行職務。
中    華    民    國   100    年    8     月    31    日
                  刑事第四庭法  官  黃永定
以上正本證明與原本無異。
如不服本判決應於收受送達後10日內向本院提出上訴書狀，並應
敘述具體理由；其未敘述上訴理由者，應於上訴期間屆滿後20日
內向本院補提理由書（均須按他造當事人之人數附繕本）「切勿
逕送上級法院」。
中    華    民    國   100    年    8     月    31    日
                            書記官  劉珍珍
附錄本案所犯法條：
毒品危害防制條例第10條：
施用第一級毒品者，處 6 月以上 5 年以下有期徒刑。
施用第二級毒品者，處 3 年以下有期徒刑。